臺灣嘉義地方法院刑事判決　　　　　　 100年度侵訴字第28號
公　訴　人　臺灣嘉義地方法院檢察署檢察官
被　　　告　0000-0000.
　　　　　　真實姓名年籍住所.
指定辯護人　邱創典　律師
上列被告因妨害性自主案件，經檢察官提起公訴（100年度偵字
第34號），本院判決如下：
    主  文
0000-0000B對於未滿十四歲之女子為性交，處有期徒刑參年陸月
。又對於未滿十四歲之女子為性交，處有期徒刑參年陸月。應執
行有期徒刑肆年。
    犯 罪 事 實
一、0000-0000B（真實姓名年籍詳卷）係代號0000-0000（以下
    稱Ａ女，真實姓名年籍詳卷，民國86年11月生）之舅舅（無
    血緣關係），與Ａ女具有家庭暴力防治法第3條第4款之家庭
    成員關係。明知Ａ女係未滿14歲之未成年女子，性觀念未臻
    成熟，並無完全之性自主同意能力，竟為滿足其性慾，在未
    施強暴、脅迫、恐嚇、催眠術或妨害Ａ女意思自由手段等違
    反Ａ女意願之情境下，分別基於對於未滿14歲之未成年女子
    性交之犯意，於(一)96年9月起迄98年6月間之某日，在Ａ女住
    處（址詳卷）房間內，以手指插入Ａ女之陰道內；(二)96 年9
    月起迄98年6月間之某日，在其母（即Ａ女外婆）住處（址
    詳卷）房間內，以情趣用品跳蛋插入Ａ女陰道內，而分別以
    前述之方式，對Ａ女性交得逞計2次。
二、案經Ａ女之母訴由嘉義市政府警察局移送臺灣嘉義地方法院
    檢察署檢察官偵查起訴。
    理  由
一、按因職務或業務知悉或持有性侵害被害人姓名、出生年月日
    、住居所及其他足資識別其身分之資料者，除法律另有規定
    外，應予保密。行政機關、司法機關及軍法機關所製作必須
    公示之文書，不得揭露被害人之姓名、出生年月日、住居所
    及其他足資識別被害人身分之資訊，性侵害犯罪防治法第12
    條第1、2項定有明文。依前揭規定，本案判決書於犯罪事實
    欄及理由欄內關於被告0000-0000B（下稱被告）、被害人Ａ
    女（警詢代號0000-0000）、告訴人即Ａ女之母（警詢代號
    0000-0000Ａ）、被害人之大姑母（警詢代號0000-0000Ｄ）
    、被害人之二姑母（警詢代號0000-0000Ｃ）及被害人之大
    姑丈（警詢代號0000-0000Ｅ）等人之姓名，除被告外，分
    別以Ａ女、Ｂ女、Ｃ女、Ｄ女及Ｅ男表示（真實姓名、年籍
    資料均詳見警卷密封袋內所示），先予說明。
二、按被告以外之人於審判外之陳述，雖不符刑事訴訟法第159
    條之1至第159條之4之規定，而經當事人於審判程序同意作
    為證據，法院審酌該言詞陳述或書面陳述作成時之情況，認
    為適當者，亦得為證據。當事人、代理人或辯護人於法院調
    查證據時，知有第159條第1項不得為證據之情形，而未於言
    詞辯論終結前聲明異議者，視為有前項之同意，刑事訴訟法
    第159條之5定有明文。查本件被告及其辯護人於言詞辯論終
    結前，對於下述本院採為認定犯罪事實依據之各項證據之證
    據能力，均未聲明異議，復經本院於審理時逐一提示予被告
    及其辯護人均表示無意見，本院審酌該等證據之取得過程並
    無瑕疵，與本案待證事實間復具有相當之關聯性，以之為本
    案證據並無不當，自得採為本件認定事實之基礎，合先敘明
    。
三、訊據被告就上揭犯罪事實，固於偵審中一度否認犯行，嗣於
    本院審理時坦承不諱（見本院卷第47、58頁），核與證人Ａ
    女、Ｂ女、Ｃ女、Ｄ女及Ｅ男分別於警詢中指陳情節大致相
    符（見警卷第19-22、24-26、28-30、32-34頁）。又證人Ａ
    女於警詢時言談輕鬆，並無特別異常之神情，對於員警詢問
    案發情節尚能詳述，並可糾正員警問題及打字繕寫錯誤等情
    ，堪認係基於自由意思而為陳述等情，有臺灣嘉義地方法院
    檢察署檢察事務官勘驗筆錄乙份可考（見偵卷第29頁）。另
    Ａ女於99年11月25日赴醫院檢查，結果為陰部處女膜不完整
    、肛門無外傷乙情，有財團法人嘉義基督教醫院於同日出具
    之受理疑似性侵害事件驗傷診斷證明書1份、採證光碟1片附
    於警卷第36頁密封袋可考。又被告經測謊鑑定，否認曾以物
    品（手指、跳蛋、生殖器）插入被害人Ａ女下體此提問，測
    試結果呈不實反應，然於測後晤談坦承因好奇，一時衝動而
    用手指、跳蛋插入被害人Ａ女下體各乙次，並書具自白書等
    節，有內政部警政署刑事警察局100年6月13日刑鑑字第1000
    078289號鑑定書、測謊鑑定資料表、鑑定說明書、測謊圖譜
    分析量化表、測謊鑑定人資歷表、被告簽具之測試具結書、
    自白書等件在卷可稽（見偵卷第30-34頁）。此外，並有被
    害人Ａ女國中之輔導紀錄資料及嘉義市政府社會工作員訪視
    處理建議表各1份附卷可查（見偵卷19-19之1頁）。又Ａ女
    係86年11月出生，被告對之性交時，Ａ女均未滿14歲，有其
    年籍資料附於警卷密封袋可憑，被告為Ａ女舅舅，亦當知之
    甚詳。準此，被告對Ａ女性交時，確實明知Ａ女為未滿14歲
    之女子，自屬明確。綜上所述，被告上揭自白均核與事實相
    符，應堪採信。從而，本件事證已臻明確，被告上開犯行，
    洵堪認定，均應依法論科。
四、核被告所為，均係犯刑法第227條第1項對於未滿14歲之女子
    為性交罪。被告與被害人Ａ女為家庭暴力防治法第3條第4款
    之家庭成員，是被告對被害人Ａ女故意實施家庭暴力行為而
    成立刑法之犯罪，為家庭暴力防治法之家庭暴力罪。又本罪
    已屬對於被害人為兒童及少年之特別處罰規定，依兒童及少
    年福利法第70條第1項但書規定，自不得再依同條項前段加
    重其刑，併予敘明。被告於性交前撫摸被害人胸部、下體之
    猥褻行為，為性交之高度行為吸收，均不另論罪。被告所犯
    前揭二罪，時間互異，犯意各別，行為亦互殊，均應予分論
    併罰。爰審酌被告與被害人Ａ女間為舅甥女關係，竟未盡長
    輩愛護姪輩之倫理責任，猶明知被害人Ａ女僅國小生，尚屬
    年幼無成熟之性自主及判斷能力，猶因一己私慾對其為性交
    行為，危害少女之身心健康與人格發展之損害甚劇，並審酌
    其性交之次數、手段，及於本院審理中一度翻異前詞否認犯
    行，嗣則改口坦認犯行之態度，並斟酌兩造當事人、被害人
    父母之意見、社工員意見、被告智識程度、生活狀況等一切
    情狀，各量處如主文所示之刑，並定其應執行刑。
據上論斷，應依刑事訴訟法第299條第1項前段，刑法第227條第1
項、第51條第5款，判決如主文。
本案經檢察官李志明到庭執行職務
中    華    民    國   100    年    8     月    19    日
                  刑事第四庭審判長法  官  蔡憲德

                                  法  官  吳育霖

                                  法  官  王慧娟
以上正本證明與原本無異。
如不服本判決應於收受判決後10日內向本院提出上訴書狀，並應
敘述具體理由；其未敘述上訴理由者，應於上訴期間屆滿後20日
內向本院補提理由書（均須按他造當事人之人數附繕本）「切勿
逕送上級法院」。告訴人或被害人如對於本判決不服者，應具備
理由請求檢察官上訴，其上訴期間之計算係以檢察官收受判決正
本之日期為準。
中    華    民    國   100    年    8     月    19    日
                                  書記官  高文靜
附錄本案法條：
中華民國刑法第227條第1項
對於未滿十四歲之男女為性交者，處 3 年以上 10 年以下有期
徒刑。